臺灣士林地方法院刑事判決　　　　　　　　　　　　　九十一年度易字第六九四號
　　公　訴　人　臺灣士林地方法院檢察署檢察官
　　被　　　告　丁○○
右列被告因竊盜案件，經檢察官提起公訴（九十一年度偵字第六五四二號），本院判
決如左：
    主  文
丁○○攜帶兇器竊盜，處有期徒刑玖月。緩刑伍年。
    事  實
一、丁○○前於民國八十四年間，因違反麻醉藥品管理條例案件，經台灣板橋地方法
    院判處有期徒刑四月確定，於八十四年十一月十日易科罰金執行完畢，仍不知悔
    改，意圖為自己不法之所有，於九十一年五月七日上午八時許，至台北市○○○
    路一六三號地下一樓丙○○擔任負責人之東帝夜總會舞場，持客觀上足以作為兇
    器使用之螺絲起子一把，撬開該舞場之投幣式寄物箱錢櫃抽屜後，竊取其中之硬
    幣約新台幣（下同）八、九千元，得手後花用殆盡。
二、案經台北市政府警察局大同分局報請臺灣士林地方法院檢察署檢察官偵查起訴。
    理  由
一、訊據被告丁○○雖承認右揭偷寄物箱錢櫃抽屜裡的硬幣八、九千元之犯行，惟矢
    口否認竊盜時有攜帶螺絲起子，辯稱該螺絲起子是後來在地上撿到，寄物箱抽屜
    用力可拉開一個縫，伊是用手指將抽屜裡的錢偷出來，並未使用起子等語，惟右
    揭犯罪事實業據證人丙○○證稱九十一年五月七日因女兒楊珊華發現被告偷寄物
    箱抽屜裡的錢，伊去問被告，被告有承認偷錢等語，證人楊珊華到庭證稱當天上
    午發現被告蹲在寄物箱那邊，手上有拿類似起子的東西，後來下午伊父親丙○○
    才去看抽屜，裡面剩不到一百元等語，足認被告自白九十一年五月七日竊取寄物
    箱錢櫃抽屜內硬幣八、九千元部分應屬事實。又證人楊珊華到庭證述被告手上有
    拿類似起子的東西，而該抽屜係金屬製造，用手不能弄開，且上面有凹下去的痕
    跡，伊有開過抽屜，每次用鑰匙鎖起來後，伊會拉拉看有沒有鎖好，抽屜應該是
    不會有縫等語，並有寄物箱照片八張在卷可稽，應認被告辯稱並未持螺絲起子行
    竊云云，並不可採。又螺絲起子材質十分堅硬，足以撬開金屬製寄物箱抽屜鎖頭
    ，自堪作為兇器使用，應可認定。綜上事證業已明確，應認被告犯行堪以認定。
二、核被告所為係犯刑法第三百二十一條第一項第三款之加重竊盜罪。爰審酌被告之
    品行、犯罪動機、目的、手段、所生危害及犯罪後態度等一切情狀，量處如主文
    所示之刑。被告前於八十四年間曾受有期徒刑以上刑之宣告，業於八十四年十一
    月十日執行完畢，有臺灣高等法院檢察署刑案紀錄檢覆表在卷可稽，距其再犯本
    案已有五年以上，查被告所犯本件加重竊盜罪，雖持有足以作為兇器之工具，然
    並無傷人之舉，所竊之金額尚非鉅大，又告訴人丙○○業於偵查中表示要給被告
    一個自新機會，因認對被告所處之刑，以暫不執行為適當，爰併宣告緩刑五年，
    以啟自新。
三、螺絲起子乙把雖係犯罪所用之物，然無積極證據足以證明係被告所有，爰不宣告
    沒收，附此敘明。
四、公訴意旨決略以：被告丁○○基於意圖為自己不法所有之概括犯意，於九十一年
    四月上旬某日、四月下旬某日，在台北市○○○路一六三號地下一樓，利用客觀
    上足以作為兇器使用之螺絲起子一把，撬開寄物箱錢櫃抽屜，兩次竊取其中之硬
    幣，共六、七千元，又於同年六月十三日晚上十一時許，在上址以螺絲起子及鐵
    鎚撬開同事林美麗、乙○○、甲○○之抽屜，竊得現金共六千八百元，得手後據
    為己有，因認被告另涉有連續加重竊盜罪等語。訊據被告則堅詞否認涉有該部分
    之加重竊盜犯行，辯稱是警察要求其承認，所以才在警訊中承認，伊於偵查中已
    否認等語。經查，被告於四月上旬及下旬另兩次竊取寄物相錢櫃抽屜之事實，固
    據被告於警訊中承認，然於偵查中被告業已否認，起訴意旨雖有證人丙○○於警
    訊及偵查中陳述，及被告於九十一年五月七日立具之悔過書及螺絲起子照片各一
    紙在卷可據，惟查證人丙○○於本院審理中證稱不包含五月七日，還有三次丟錢
    ，被告有坦承是他偷的，寄物箱裡面的錢都不見了，當時不知道裡面失竊多少，
    是四、五月發現寄物箱內沒有錢才知道被偷等語，就行竊次數，與證人在警訊中
    所陳有三次，前後並不相符，就遭竊之金額，證人丙○○亦不能證明被偷了多少
    錢，尚難認其足以作為被告於警訊中自白之補強證據，而被告所立之悔過書，本
    質上仍是被告之自白，被告既於偵訊及本院審理中否認該二次之竊盜犯行，本院
    尚難僅憑被告於警訊中之自白與悔過書即認其確有另二次行竊寄物箱抽屜內硬幣
    之犯行。又查，九十一年六月十三日林美麗、乙○○、甲○○之抽屜中遭竊現金
    共六千八百元部分，起訴意旨雖有被告九十一年六月十四日警訊中之自白、證人
    甲○○、林美麗、乙○○於警訊、偵訊中陳述，贓物認領保管單一張、現場照片
    四張及螺絲起子、鐵鎚照片兩紙在卷可據，惟被告於內勤檢察官偵訊時已否認該
    六千八百元係伊所竊，在九十一年六月十七日警訊中亦否認六月十三日有行竊之
    事實，其先前警訊中自白之真實性，已非無疑，又證人甲○○並未目擊遭竊之經
    過，其陳述僅能證明在九十一年六月十四日發現遭竊之事實，並不足以證明被告
    有行竊之犯行，又證人林美麗與乙○○，在九十一年六月十四日警訊中指稱係六
    月十三日遭竊五百元及一千元，但在九十一年六月十六日警訊中卻指稱係九十年
    十二月二十五日發現遭竊五百元及一千元，在九十一年八月二十日偵訊中又陳稱
    是九十一年六月十三日遭竊，其指訴前後不一，實難以採信，更何況警方蒐證所
    拍遭竊之抽屜照片三張，經比對內容，實係同一個抽屜，究竟九十一年六月十三
    日該東帝夜總會舞場有幾個抽屜遭竊，本院無從獲得確信，至於贓物認領保管單
    所發還之二十二元硬幣，因金額不大，該硬幣又無足以證明來源之特徵，亦無法
    證明確為遭竊金錢之餘額，而螺絲起子與鐵鎚之照片，亦不足以證明被告確有行
    竊之犯行。此外亦無其他積極證據足以證明被告有該部分加重竊盜犯行，揆諸前
    開規定，本應諭知無罪，惟公訴意旨認此部份與被告前開論罪科刑部份有連續犯
    之裁判上一罪關係，爰不另為無罪之諭知，附此敘明。
據上論斷，應依刑事訴訟法第二百九十九條第一項前段，刑法第三百二十一條第一項
第三款、第七十四條第二款，罰金罰鍰提高標準條例第一條前段，判決如主文。
本案經檢察官陳家美到庭執行職務。
中      華      民      國      九十一      年    十二    月    廿七    日
                                  臺灣士林地方法院刑事第一庭
                                      法  官  高  愈  杰
右正本證明與原本無異。
如不服本判決，應於判決送達後十日內，向本院提出上訴狀。
                                      書記官  蘇  彥  宇
中      華      民      國      九十一      年    十二    月     廿七   日
附錄本件論罪科刑法條全文：
刑法第三百二十一條第一項：
  犯竊盜罪而有左列情形之一者，處六月以上五年以下有期徒刑：
  一、於夜間侵入住宅或有人居住之建築物、船艦或隱匿其內而犯之者。
  二、毀越門扇、牆垣或其他安全設備而犯之者。
  三、攜帶兇器而犯之者。
  四、結夥三人以上而犯之者。
  五、乘火災、水災或其他災害之際而犯之者。
  六、在車站或埠頭而犯之者。
  前項之未遂犯罰之。
